---
title: "regressions"
author: "Cecile"
date: "16/03/2022"
output: html_document
---

```{r setup, include=FALSE}
knitr::opts_chunk$set(echo = TRUE)
```


# Description du document 

Ce document vise à produire les tables de régressions à partir de modèles empiriques inspirés par Head & Mayer (2008). Il se décompose en trois partie :
 - Préparation de la base de données
 - OLS
 - Manhattan Distance
 
 Inputs : 
 (Les tables obtenues à partir du code 01_Creation_bases.Rmd)
  - base68.xlsx
  - base75.xlsx
  - base82.xlsx
  - base90.xlsx
  - base99.xlsx
  - base06.xlsx
  - paires.xlsx
  
# Initialisation  
  
Packages 
```{r}
library(dplyr)
library(readxl)
library(tidyverse)
library("writexl")
library(foreign)
library(DAAG)
library(tidyr)
library(lfe)
library(stargazer)
library(miceadds)
```



Chargement des bases
```{r}
base68 <- read_excel("base68.xlsx")
base75 <- read_excel("base75.xlsx")
base82 <- read_excel("base82.xlsx")
base90 <- read_excel("base90.xlsx")
base99 <- read_excel("base99.xlsx")
base06 <- read_excel("base06.xlsx")
```



# Préparation de la base

Ajout des dummies années

```{r}
base68 <- base68 %>%
  mutate(y1968=1,
         y1975=0,
         y1982=0,
         y1990=0,
         y1999=0,
         y2006=0)

base75 <- base75 %>%
  mutate(y1968=0,
         y1975=1,
         y1982=0,
         y1990=0,
         y1999=0,
         y2006=0)

base82 <- base82 %>%
  mutate(y1968=0,
         y1975=0,
         y1982=1,
         y1990=0,
         y1999=0,
         y2006=0)

base90 <- base90 %>%
  mutate(y1968=0,
         y1975=0,
         y1982=0,
         y1990=1,
         y1999=0,
         y2006=0)

base99 <- base99 %>%
  mutate(y1968=0,
         y1975=0,
         y1982=0,
         y1990=0,
         y1999=1,
         y2006=0)

base06 <- base06 %>%
  mutate(y1968=0,
         y1975=0,
         y1982=0,
         y1990=0,
         y1999=0,
         y2006=1)

```

Base unique

```{r}
base_dum <- rbind(base68, base75, base82, base90, base99, base06) %>%
  filter(dpt<=95) %>%
  filter(dpt!=20) %>%
  mutate(dpt=as.factor(dpt)) %>%
  mutate(annee = ifelse(y1968==1, 1968,ifelse(y1975==1,1975,ifelse(y1982==1,1982,ifelse(y1990==1,1990,ifelse(y1999==1,1999,2006)))))) %>%
  mutate(annee=as.factor(annee)) 

base_dum <- base_dum %>%
  mutate(prop_inanc = prop_ina+prop_anc)

```

# Régression de la part des prénoms bretons (OLS)

```{r}
reg_fe_cl <- lm.cluster(freq ~ part_bret + reg_bret + age_moy + avg_cont + prop_agr + prop_art + prop_cad + prop_emp + prop_ouv + prop_anc + prop_ina + annee + annee:part_bret + annee:reg_bret + annee:age_moy + annee:avg_cont + dpt , cluster='dpt',data=base_dum)
summary(reg_fe_cl)
```

# Distances de Manhattan 

```{r}
paires <- read_excel("paires.xlsx")
```


```{r}
#Automatisation du modèle avec distance 
create_paires <- function(base){
  new <- paires %>%
  left_join(base, by = c("dpt1" = "dpt")) %>%
  select(-c("avg_cont","bret_cont","age_cont","agr_cont","art_cont","cad_cont","pi_cont","emp_cont","ouv_cont","anc_cont","ina_cont","nb_vois")) %>%
  left_join(base, by = c("dpt2" = "dpt")) %>%
  select(-c("avg_cont","bret_cont","age_cont","agr_cont","art_cont","cad_cont","pi_cont","emp_cont","ouv_cont","anc_cont","ina_cont","nb_vois")) %>%
  select(-c("voisins.x.x","voisins.y.y")) %>%
  mutate(MD_prenoms=2*abs(freq.x-freq.y)) %>%
  mutate(MD_bretons=2*abs(part_bret.x-part_bret.y)) %>%
  mutate(MD_pcs=abs(prop_agr.x-prop_agr.y)+abs(prop_art.x-prop_art.y)+abs(prop_cad.x-prop_cad.y)+abs(prop_pi.x-prop_pi.y)+abs(prop_emp.x-prop_emp.y)+abs(prop_ouv.x-prop_ouv.y)+abs(prop_anc.x-prop_anc.y)+abs(prop_ina.x-prop_ina.y))
  return(new)
}

modeleDIST_TFE <- function(base_paires){
  estim <- plm(MD_prenoms ~ MD_bretons + MD_pcs + ind_voisins + distance_géo, data=base_paires,index = c("dpt1","dpt2","annee"), model = "within")
  print(summary(estim))
  return(stargazer(estim,type="latex",column.sep.width = "5pt",font.size = "small"))
}
```

```{r}
base_dum <- base_dum %>%
  mutate(dpt=as.numeric(dpt))
dum_paire <- create_paires(base_dum) %>%
  filter(annee.x==annee.y)
```

# Régression avec Bretagne

```{r}
est_md <- felm(MD_prenoms ~ MD_bretons + MD_pcs + ind_voisins + distance_géo + annee.x:MD_bretons + annee.x:MD_pcs + annee.x:ind_voisins + annee.x:distance_géo |dpt1+dpt2+annee.x,data=dum_paire)
summary(est_md)
```

```{r}
stargazer(est_md,type="latex",column.sep.width = "5pt",font.size = "small",single.row=TRUE)
```

# Régression sans Bretagne

```{r}
base_dum_nobret <- base_dum %>% filter(reg_bret==0)
```

```{r}
base_dum_nobret <- base_dum_nobret %>%
  mutate(dpt=as.numeric(dpt))
dum_paire_nobret <- create_paires(base_dum_nobret) %>%
  filter(annee.x==annee.y)
```


```{r}

est_md_nobret <- felm(MD_prenoms ~ MD_bretons + MD_pcs + ind_voisins + distance_géo + annee.x:MD_bretons + annee.x:MD_pcs + annee.x:ind_voisins + annee.x:distance_géo |dpt1+dpt2+annee.x,data=dum_paire_nobret)
summary(est_md_nobret)

```

```{r}
stargazer(est_md,est_md_nobret,type="latex",column.sep.width = "5pt",font.size = "small",single.row=TRUE)
```




